【裁判字號】    89,台上,3779
【裁判日期】    890629
【裁判案由】    違反麻醉藥品管理條例
【裁判全文】
最高法院刑事判決                              八十九年度台上字第三七七九號
    上  訴  人  甲○○
右上訴人因違反麻醉藥品管理條例案件，不服台灣高等法院中華民國八十九年四月十
九日第二審更審判決（八十九年度上更(一)字第一七九號，起訴案號：台灣板橋地方法
院檢察署八十七年度偵字第九五三七號），提起上訴，本院判決如左：
    主  文
上訴駁回。
    理  由
按刑事訴訟法第三百七十七條規定，上訴於第三審法院，非以判決違背法令為理由，
不得為之。是提起第三審上訴，應以原判決違背法令為理由，係屬法定要件。如果上
訴理由狀並未依據卷內訴訟資料，具體指摘原判決不適用何種法則或如何適用不當，
或所指摘原判決違法情事，顯與法律規定得為第三審上訴理由之違法情形，不相適合
時，均應認其上訴為違背法律上之程式，予以駁回。本件上訴人甲○○上訴意旨略稱
：公訴人雖指上訴人自民國八十五年十一月間起，連續多次以新台幣（下同）二千元
至一萬五千元不等之價格，非法販賣化學合成麻醉藥品安非他命與陳志誠，嗣於八十
六年一月二十五日下午十一時三十分許為警查獲，因認上訴人涉有麻醉藥品管理條例
第十三條之一第二項第一款之非法販賣化學合成麻醉藥品罪云云，然經第一審審理結
果，則以犯罪不能證明，諭知上訴人無罪在案，詎原審竟依憑上訴人於警訊及檢察官
偵查中之部分供詞，資為論罪依據，未再詳查實情，遽以擬制及推定方式，改判論處
上訴人意圖販賣而非法持有化學合成麻醉藥品罪刑，不僅採證違法，且有違反公平正
義之原則云云。惟查原判決依憑上訴人於檢察官偵查中供稱「我打算要賣給別人，我
沒賣給陳志誠，全部賣掉可賺一萬元，但尚未賣就被抓到，因過年需要錢，才要賣」
之供詞（見偵字第三○六六號影印卷第十九頁反面），及其與陳志誠於審理中之部分
供詞、查扣之安非他命二大包、五小包、法務部調查局檢驗通知書等證據，斟酌取捨
，綜合判斷，認定上訴人成立犯罪，因而撤銷第一審諭知上訴人無罪之不當判決，改
判論處上訴人意圖販賣而非法持有化學合成麻醉藥品罪刑，已詳敘其取捨證據與證據
證明力得心證之判斷理由。究竟原審何項證據未予調查，採證認事如何違法，上訴理
由狀並未依據卷內訴訟資料具體指摘，徒憑己見，漫事爭執，顯非適法之第三審上訴
理由，其上訴違背法律上之程式，應予駁回。
據上論結，應依刑事訴訟法第三百九十五條前段，判決如主文。
中      華      民      國    八十九    年      六      月    二十九    日
                              最高法院刑事第十二庭
                                  審判長法官  陳  炳  煌
                                        法官  陳  正  庸
                                        法官  陳  世  雄
                                        法官  徐  文  亮
                                        法官  黃  正  興
      右正本證明與原本無異
                                              書  記  官
中      華      民      國    八十九    年      七      月      三      日


司法院資訊處製作；財團法人民間司法改革基金會備份。
